【裁判字號】    95,交聲,78
【裁判日期】    950622
【裁判案由】    違反道路交通管理處罰條例聲明異議
【裁判全文】
臺灣花蓮地方法院交通事件裁定          95年度交聲字第78號
    原處分機關  交通部公路總局臺北區監理所花蓮監理站
    異  議  人  乙○○
    即受處分人
上列異議人因違反道路交通管理處罰條例案件，對於交通部公路
總局臺北區監理所花蓮監理站於95年5 月26日所為之處分（原處
分案號：花監違字第裁44-P00000000號），聲明異議，本院裁定
如下：
    主  文
異議駁回。
    理  由
一、原處分意旨略以：異議人乙○○於民國95年4月12日下午5時
    12分許，駕駛車牌號碼為3876- KJ號自小客車行經花蓮縣花
    蓮市○○路與國聯一路口時，因在禁止左轉處未依標誌行駛
    ，為警以異議人有違反道路交通管理處罰條例第48條第1 項
    第2 款之規定掣單舉發。經異議人提出申訴，原處分機關函
    請舉發機關調查結果，仍認異議人有上開違規行為，乃依道
    路交通管理處罰條例第48條第1項第2款、違反道路交通管理
    事件統一裁罰基準及處理細則第41條第4 項之規定，裁決異
    議人新臺幣600元之罰鍰。
二、異議意旨略以：本件舉發地點前，雖設有3 個標示牌標示「
    7-9、16-20禁止左轉」，但伊認為那跟一般的禁止左轉標誌
    牌規格不同，因為「7-9、16-20」也有可能是指每月的7 號
    至9 號、16號至20號禁止左轉，本件禁止左轉的標誌既然意
    思不清楚，而伊行經上開路口時，號誌亦顯示綠燈，伊即理
    所當然地左轉，警察機關不應對伊舉發云云。
三、按汽車駕駛人轉彎時，不依標誌指示者，處新臺幣600 元以
    上1800元以下罰鍰，道路交通管理處罰條例第48條第1 項第
    2 款定有明文。次按交通法庭認為聲明異議無理由者，應以
    裁定駁回之，道路交通案件處理辦法第19條亦著有明文。
四、經查：經核閱異議人及本件舉發警員甲○○所提出攝有舉發
    地點之相片共6 張，可知沿花蓮縣花蓮市由西往東方向行駛
    而即將抵達舉發地點之路口時，沿路已設有3個「7-9、16-2
    0 前方路口禁止左轉」的標誌，迄抵達舉發地點之路口時，
    該路口紅綠燈號誌上方亦設有1 個「7-9、16-20禁止左轉」
    的標誌，及1個標示「7-9 、16-20」禁止左轉的圖形，異議
    人駕車行經上開路口，自有注意上開標誌並予以遵守之義務
    。至於異議人雖對於「7-9、16-20禁止左轉」的內容為何有
    所質疑，然本院以一般考領有駕駛執照之國民為標準，認上
    開標誌實足以讓人認知係代表每日上午7時至9 時、下午4時
    至8 時禁止於該路口左轉之意，本件異議人為上開抗辯，實
    不足為採。況異議人若果對「7-9、16-20」之意義認知不清
    ，其對前開5 個標誌上顯示之「禁止左轉」內容仍不能棄之
    不論，然異議人於舉發時間仍貿然違規左轉，顯見本件異議
    人違規並非係出自不知上開標誌之全部意義，而係出自未注
    意到有上開標誌之過失，或有注意到上開標誌然仍執意違規
    之故意，本件異議無理由，應予駁回。
據上論斷，應依道路交通案件處理辦法第19條之規定，裁定如主
文。
中    華    民    國    95    年    6     月    22    日
                       臺灣花蓮地方法院交通法庭
                           法  官    鄭  光  婷
上列正本證明與原本無異。
如對本裁定不服，應於送達後5日內，向本院提出抗告狀（應抄
附繕本）
                            書記官
中    華    民    國    95    年    7     月     5    日


司法院資訊處製作；財團法人民間司法改革基金會備份。
